臺灣高等法院高雄分院刑事判決　　　　96年度上訴字第1089號
上　訴　人　臺灣屏東地方法院檢察署檢察官
被　　　告　甲○○
上列上訴人因被告違反毒品危害防制條例案件，不服臺灣屏東地
方法院96年度訴字第244 號中華民國96年4 月9 日第一審判決（
起訴案號：臺灣屏東地方法院檢察署96年度毒偵字第200 號），
提起上訴暨併案審理（同署96年度毒偵字第731 號），本院判決
如下：
    主  文
原判決撤銷。
甲○○施用第一級毒品，累犯，處有期徒刑壹年捌月。扣案之海
洛因貳包（淨重零點壹公克、包裝重零點伍公克）及殘留海洛
因注射針筒壹支，均沒收銷燬之。
    事  實
一、甲○○曾因施用毒品經臺灣屏東地方法院裁定令入勒戒處所
    觀察、勒戒，於民國92年1 月29日執行完畢釋放。又於94年
    間因施用第一、二級毒品罪，經臺灣屏東地方法院分別判處
    有期徒刑1 年及4 月，應執行有期徒刑1 年3 月確定，甫於
    95 年9月19日假釋期滿視為執行完畢。詎其仍不知悔改，復
    基於反覆施用第一級毒品海洛因之犯意，於前述觀察、勒戒
    執行完畢釋放後5 年內，自96年1 月23日起，至96年2 月6
    日止，在屏東縣萬丹鄉○○村○○街34號住處附近稻田旁之
    道路，以注射方式施用海洛因多次。嗣於96年1 月26日下午
    1 時45分許，在屏東縣屏東市○○里○○路媽祖廟前，為警
    查獲，並扣得其與張勝棋（另案偵辦）共同持有之海洛因2
    包（淨重0.1 公克、包裝重0.35公克）及其所有注射針筒1
    支（殘留海洛因成分，另1 支為張勝棋所有）。復於96年2
    月8 日11時10分許，在屏東市○○○路龍華加油站前為警查
    獲，經同意採尿送驗始知上情。
二、案經屏東縣警察局屏東分局報請臺灣屏東地方法院檢察署檢
    察官偵查起訴及併案審理。
    理  由
一、被告甲○○未於審判期日到庭，惟上揭事實業據被告於警詢
    、偵查中及原審審理時供承不諱，而被告於96年1 月26日及
    同年2 月8 日經警查獲後採集其尿液送驗結果，其尿液均確
    呈嗎啡陽性反應，有台灣檢驗科技股份有限公司濫用藥物尿
    液檢驗報告2 份附卷可稽，扣案海洛因2 包（驗後淨重0.1
    公克、包裝重0.35公克），經送驗後確呈第一級毒品海洛因
    陽性反應，亦有法務部調查局96年3 月7 日之鑑定通知書在
    卷可憑，扣案注射針筒1支 ，經送高雄醫學大學附設中和紀
    念醫院檢驗結果，含有殘留海洛因成分，有該醫院檢驗報告
    在卷可按。是被告自白施用第一級毒品海洛因，與事實相符
    ，其犯行堪予認定。又前因施用毒品經臺灣屏東地方法院裁
    定令入勒戒處所觀察、勒戒，於民國92年1 月29日執行完畢
    釋放，有臺灣高等法院被告前案紀錄表在卷足憑。被告於觀
    察、勒戒執行完畢釋放後5 年內施用第一級毒品之犯行洵堪
    認定。
二、按海洛因係屬毒品危害防制條例所定之第一級毒品，此觀該
    條例第2 條第2 項第1 款自明。被告施用第一級毒品海洛因
    ，核其所為，係犯該條例第10條第1 項之罪。而被告施用第
    一級毒品前持有毒品之低度行為，為施用第一級毒品之高度
    行為所吸收，不另論罪。被告多次施用第一級毒品海洛因之
    行為，屬集合犯，在法律評價上屬一次施用毒品行為。又公
    訴人僅起訴被告於96年1 月25日施用第一級毒品犯行，其餘
    部分雖未經公訴人起訴，惟此部分與公訴已起訴部分具有集
    合犯之關係，應為起訴效力所及，本院自得併予審理。又被
    告於94年間因施用第一、二級毒品罪，經臺灣屏東地方法院
    分別判處有期徒刑1 年及4 月，應執行有期徒刑1 年3 月確
    定，甫於95年9 月19日假釋期滿視為執行完畢，有臺灣高等
    法院被告前案紀錄表可稽，並經被告供稱屬實，五年以內再
    犯有期徒刑以上之本罪，應依刑法第47條，論以累犯，並加
    重其刑。
三、原判決論處被告罪刑，固非無見；惟查：原審僅就被告96年
    1 月25日下午5 時施用第一級毒品海洛因1 次論處罪刑，對
    於其餘部分未予審理，尚有未洽。檢察官上訴意旨，請求併
    案審理，為有理由，自應由本院撤銷改判。茲審酌被告經觀
    察勒戒及論罪科刑執行後，仍未能戒絕其毒癮，顯見其戒絕
    毒癮之意念非堅，惟念其於犯罪後坦承犯行，態度良好，且
    施用毒品行為，乃屬對其自身健康之戕害行為，及其犯罪動
    機、目的、手段等一切情狀，量處如主文第2 項所示之刑，
    以資懲儆。扣案海洛因2 包（驗後淨重0.1 公克、包裝重
    0.35 公 克）及注射針筒1 支，經檢驗殘留第一級毒品海洛
    因，有上開高雄醫學大學附設中和紀念醫院檢驗報告在卷可
    稽，因與該管制毒品海洛因在物理上無法析離，爰依毒品危
    害防制條例第18條第1 項前段之規定，沒收銷燬之。至於鑑
    驗耗損之毒品，業已滅失，無庸沒收。
四、被告經合法傳喚，無正當理由不到庭，爰不待其到庭陳述，
    逕行判決。
據上論斷，應依刑事訴訟法第369 條第1 項前段、第364 條、第
371 條、第299 條第1 項前段，毒品危害防制條例第10條第1 項
、第18條第1 項，刑法第47條，判決如主文。
本案經檢察官陳宗吟到庭執行職務。
中　　華　　民　　國　　96　　年　　6　　月　　28　　日
                  刑事第三庭    審判長法  官 周賢銳
                                      法  官 謝宏宗
                                      法  官 黃仁松
以上正本證明與原本無異。
如不服本判決應於收受本判決後10日內向本院提出上訴書狀，其
未敘述上訴理由者，並得於提起上訴後10日內向本院補提理由書
狀（均須按他造當事人之人數附繕本）「切勿逕送上級法院」。
中　　華　　民　　國　　96　　年　　6　　月　　28　　日
　　　　　　　　　　　　　　　　　　　書記官 許信宗
附錄本判決之論罪法條：
毒品危害防制條例第10條
施用第一級毒品者，處6 月以上5 年以下有期徒刑。
